【裁判字號】    94,訴,1330
【裁判日期】    950627
【裁判案由】    違反毒品危害防制條例
【裁判全文】
臺灣臺南地方法院刑事判決              94年度訴字第1330號
公  訴  人  臺灣臺南地方法院檢察署檢察官
被      告  乙○○
上列被告因違反毒品危害防制條例案件，經檢察官提起公訴（九
十四年度毒偵字第一八七七號）及同署移送併案審理（九十五年
度毒偵字第六一０號），被告於本院準備程序進行中，先就被訴
事實為有罪之陳述，經本院合議庭裁定由受命法官獨任進行簡式
審判程序，判決如下：
    主  文
乙○○連續施用第一級毒品，累犯，處有期徒刑壹年貳月。扣案
之注射針筒貳支及橡皮管壹條均沒收。
    事  實
一、乙○○前於民國八十九、九十間，因違反毒品危害防制條例
    、竊盜件，經本院先後於九十年八月十七日、同年十月二十
    二日，各以八十九年度訴字第一三九九號、九十年度易字第
    一五０三號判決，分別判處有期徒刑一年六月、四月確定，
    並經定應執行有期徒刑一年八月，甫於九十三年一月二十三
    日縮刑期滿執行完畢。又因違反毒品危害防制條例案件，經
    本院以八十九年度毒聲字第三三六六號裁定令入戒治處所施
    以強制戒治，於九十一年六月十日強制戒治執行完畢。詎乙
    ○○猶未戒除施用毒品之習性，於上述強制戒治執行完畢釋
    放後五年內，明知海洛因係毒品危害防制條例所明定之第一
    級毒品，不得持有及施用，竟基於施用第一級毒品海洛因之
    概括犯意，自九十四年四月初起至九十五年一月十九日八時
    時止，先後在臺南市火車站前國賓大樓一樓公廁、臺南市○
    ○路○段七十四巷八號三樓三０六室租屋處，以海洛因摻水
    稀釋再以針筒注射之方式，連續施用第一級毒品海洛因多次
    。嗣為警於九十四年六月九日十九時五十分許，在臺南縣永
    康市○○路二一三號「翰林園HOTEL」緝獲，經警採集其尿
    液檢體送驗結果，呈現嗎啡陽性反應；繼於九十五一月十九
    日十一時許，為警持搜索票在其位於臺南市○○路○段七十
    四巷八號三樓三０六室租屋處，當場查扣注射針筒二支及橡
    皮管一條，經警採集其尿液檢體送驗結果，亦呈現嗎啡陽性
    反應，而查悉上情。
二、案經臺南縣警察局永康分局、臺南市警察局先後報請臺灣臺
    南地方法院檢察署檢察官偵查起訴及移送併案審理。
    理  由
一、本案被告乙○○所犯毒品危害防制條例第十條第一項施用第
    一級毒品罪，並非死刑、無期徒刑或最輕本刑有期徒刑三年
    以上之罪，亦非高等法院管轄第一審案件，且於準備程序進
    行中，被告先就被訴事實為有罪之陳述（見本院卷第一六三
    頁），經告知被告簡式審判程序之旨，並聽取檢察官、被告
    之意見後，本院合議庭裁定由受命法官進行簡式審判程序，
    是本案之證據調查，依刑事訴訟法第二百七十三條之二規定
    ，不受同法第一百五十九條第一項、第一百六十一條之二、
    第一百六十一條之三、第一百六十三條之一及第一百六十四
    條至第一百七十條規定之限制，合先敘明。
二、上揭犯罪事實，迭據被告於警詢、偵查及本院審理時坦承不
    諱，且其為警先後於九十四年六月九日二十三時五十七分許
    、九十五年一月十九日十四時十五分許所採集之尿液檢體，
    經送長榮大學毒物研究中心篩檢（酵素免疫分析法ＥＩＡ）
    及確認（氣象層析質普儀ＧＣ／ＭＳ）結果，均呈現嗎啡陽
    性反應（按海洛因係由嗎啡經化學合成而製得，經注射進入
    人體後，海洛因代謝分解又生成嗎啡、可待因，因此施用海
    洛因後，由尿液檢驗結果，即為嗎啡、可待因陽性反應），
    有送驗尿液年籍對照表、確認報告各二紙在卷可稽（見永康
    分局警卷第七至八頁、臺南市警局警卷第八至九頁）。
三、按海洛因經注射入人體後，約百分之八十於二十四小時內自
    尿中排出，一般而言，尿液中能否驗出嗎啡陽性反應與其投
    與量、投與途徑、採尿時間、個人體質及檢驗方法之靈敏度
    有關，國外曾有文獻報導注射六毫克之海洛因鹽酸鹽，其代
    謝物嗎啡之平均可檢出時限約為二十六小時，業經行政院衛
    生署藥物食品檢驗局於八十一年九月八日以（八一）藥檢壹
    字第八一一四八八五號函述明此旨綦詳。準此，本於被告上
    開先後為警採集尿液檢體送驗結果，均呈現嗎啡陽性反應之
    檢驗報告，可徵被告為警採集尿液檢體送驗，往前回溯之二
    十六小時內某時點，確有施用第一級毒品海洛因之犯行，應
    堪認定，此外，復有扣案之注射針筒二支及橡皮管一條可資
    佐證。綜上，被告上開自白，核與事實相符，應值採信。
四、再被告前因違反毒品危害防制條例案件，經本院以八十九年
    度毒聲字第三三六六號裁定令入戒治處所施以強制戒治，於
    九十一年六月十日強制戒治執行完畢，此有刑案資料查註紀
    錄表、刑案人犯在監所最新資料報表、臺灣高等法院被告前
    案紀錄表在卷可憑，則被告於前開強制戒治執行完畢後，五
    年內再犯本案毒品危害防制條例第十條之罪，事證明確，被
    告犯行洵堪認定，自應依法論科。
五、查海洛因依其成癮性、濫用性及對社會危害性之程度，已為
    毒品危害防制條例第二條第二項第一款列為第一級毒品。核
    被告所為，係犯毒品危害防制條例第十條第一項施用第一級
    毒品罪。又被告施用時非法持有第一級毒品海洛因之低度行
    為，為其施用之高度行為所吸收，不另論罪。其先後多次施
    用第一級毒品海洛因之犯行，時間緊接，方法相同，觸犯犯
    罪構成要件相同之罪名，顯係基於概括犯意反覆實施，為連
    續犯，應依刑法第五十六條連續犯之規定論以一罪，並依法
    加重其刑。又被告有如事實欄所述之前案科刑及執行紀錄，
    有卷附臺灣高等法院被告前案紀錄表可稽，其受有期徒刑之
    執行完畢，五年以內再犯有期徒刑以上之罪，為累犯，應依
    刑法累犯之規定加重其刑，並依刑法第七十條之規定遞加重
    其刑。併案意旨所述被告另自九十四年六月九日十九時五十
    分許為警緝獲起至九十五年一月十九日八時止，連續施用第
    一級毒品海洛因之犯罪事實，與起訴書所載之犯罪事實，具
    有連續犯之關係，且經檢察官移送併案審理，依審判不可分
    原則，本院自得併予審究，附此敘明。爰審酌被告前因施用
    毒品經送強制戒治治療程序後，猶不思戒絕革除惡習，竟再
    為本案犯行，顯然其意志力甚為薄弱，迄未能戒除毒癮，惟
    兼衡被告施用毒品犯行，在性質上乃屬對自我身心健康之自
    戕行為，尚未嚴重破壞社會秩序、侵害他人權益，及犯後坦
    承犯行等一切情狀，量處如主文所示之刑。
六、扣案之注射針筒二支、橡皮管一條，均無證據證明為專供施
    用第一級毒品海洛因之器具，然係被告所有且供施用第一級
    毒品海洛因所用之物，業據其供明在卷（見本院卷第一六八
    頁），均應依刑法第三十八條第一項第二款規定宣告沒收。
據上論斷，應依刑事訴訟法第二百七十三條之一第一項、二百九
十九條第一項前段，毒品危害防制條例第十條第一項，刑法第十
一條前段、第五十六條、第四十七條、第三十八條第一項第二款
，判決如主文。
本案經檢察官甲○○到庭執行職務。
中    華    民    國    95    年    6     月    27    日
                  刑事第五庭    法  官  張銘晃
以上正本證明與原本無異。
如不服本判決應於送達後10日內向本院提出上訴狀。
                                書記官  林憶梅
中    華    民    國    95    年    6     月    27    日
附錄所犯法條：
毒品危害防制條例第10條第1項
施用第一級毒品者，處 6 月以上 5 年以下有期徒刑。


司法院資訊處製作；財團法人民間司法改革基金會備份。
